【裁判字號】    89,易,3603
【裁判日期】    890930
【裁判案由】    家庭暴力防治法
【裁判全文】
臺灣高雄地方法院刑事判決                        八十九年度易字第三六三號
    公  訴  人  臺灣高雄地方法院檢察署檢察官
    被      告  甲○○○
右列被告因家庭暴力防治法案件，經檢察官提起公訴（八十九年度偵字第八八四一號
），本院判決如左：
    主  文
甲○○○無罪。
    理  由
一、公訴意旨略以：被告甲○○○為乙○之妻，二人間具有家庭暴力防治法第三條第
    一款所定之家庭成員關係。詎被告於民國八十九年四月二十六日晚間八時許，在
    高雄市○○區○○里○○街一七二巷三一弄一五號，因細故竟基於傷害之故意，
    毆打乙○，致乙○受有右食指撕裂傷之傷害，因認被告涉有刑法第二百七十七條
    第一項之傷害罪，屬家庭暴力防治法第二條第二項之家庭暴力罪。
二、按犯罪事實應依證據認定，無證據不得推定其犯罪事實，刑事訴訟法第一百五十
    四條定有明文。又按告訴人之告訴，係以使被告受刑事訴追及處罰為目的，其陳
    述是否與事實相符，仍應調查其他證據以資審認。公訴人認被告甲○○○涉有傷
    害罪嫌，係以告訴人乙○之指述及卷附之高雄市立婦幼綜合醫院診斷證明書為其
    主要依據。訊據被告則堅詞否認有何傷害之犯行，辯稱：伊並沒有出手毆打乙○
    ，當天乙○是自己在樓梯上摔倒受傷，乙○因希望與伊離婚，已經對伊提出多次
    告訴等語。
三、經查，告訴人乙○指稱：被告係以做鐵窗的鐵條及拳頭打伊的手、身體、頭、胸
    口等處，當天打了伊一個小時等語（見本院八十九年九月十四日訊問筆錄、八十
    九年九月二十六日審判筆錄），然告訴人乙○所受之傷害為右食指撕裂傷之傷害
    ，有高雄市立婦幼綜合醫院八十九年四月二十六日診斷證明書附卷可稽，是倘告
    訴人乙○指述情節為真，以被告持鐵條及徒手毆打告訴人乙○長達一小時，毆打
    之部位又遍及全身，則告訴人乙○所受之傷害顯不可能僅為右食指撕裂傷，足見
    告訴人乙○所指述之傷害情節，與其實際所受傷害顯不吻合，故告訴人乙○之指
    述是否可採，已非無疑；且被告與告訴人乙○間，曾多次因故涉訟，雙方感情極
    為不睦，益見告訴人乙○並非不可能故意為不利被告之指述；再者，告訴人乙○
    因中風而不良於行，平日行走時需以柺杖為佐，故告訴人乙○因行走不慎跌倒而
    受傷，亦不無可能。從而，告訴人乙○雖提出診斷證明書一紙為佐，然此僅能證
    明其於八十九年四月二十六日確受有右食指撕裂傷之傷害，並不能證明此等傷害
    造成之原因及是否為被告所造成，且告訴人乙○指述之傷害情節，與其所受之傷
    害顯不相當一節，已如前述，被告與告訴人乙○又曾多次因故涉訟於法院，雙方
    感情不睦甚明，是告訴人乙○之指述是否可信，實令人啟疑。此外，本院復查無
    其他積極證據足證被告有何公訴人所指之犯行，不能證明被告犯罪，依法應為無
    罪之諭知。
據上論斷，應依刑事訴訟法第三百零一條第一項，判決如主文。
本案經檢察官朱秋菊到庭執行職務。
中      華      民      國    八十九    年      九      月     三十     日
                                  臺灣高雄地方法院刑事第七庭
                                      法  官    曾  淑  娟
右正本證明與原本無異。
如不服本判決，應於判決送達後十日內，向本院提出上訴狀。
                                      書記官    陳  恩  如
中      華      民      國    八十九    年      九    月     三十     日


司法院資訊處製作；財團法人民間司法改革基金會備份。
